【裁判字號】    98,訴,1563
【裁判日期】    990421
【裁判案由】    強盜等
【裁判全文】
臺灣臺北地方法院刑事判決              98年度訴字第1563號
公  訴  人  臺灣臺北地方法院檢查署檢察官
被      告  乙○○
選任辯護人  楊延壽律師
上列被告因強盜等案件，經檢察官提起公訴（98年度偵字第1872
5號），本院判決如下：
    主  文
乙○○竊盜，處有期徒刑陸月，如易科罰金，以新臺幣壹仟元折
算壹日。
被訴傷害部分，無罪。
    事  實
一、乙○○於民國98年8月2日12時15分，騎乘車牌號碼AN[-605
    號機車，至臺北市○○區○○街132號「越南河粉」攤位前
    ，見辛○○與丁○○二人所買的肉品四包（約總值新臺幣【
    下同】2300元），放在攤架上，無人看顧，竟意圖為自己不
    法之所有，徒手竊取該四包肉品。得手後，擬騎乘上開機車
    逃逸，但為坐在一旁車內之丁○○、辛○○所發現，丁○○
    隨即撥打手機向警方報案，辛○○則下手拉住機車阻止乙○○離去，乙○○見已遭發覺，立即將肉品丟在地上，辛○○
    因體型較高大，立即上前以腕力控制住乙○○，待警方據報
    前來處理。
二、案經辛○○訴由臺北市政府警察中山分局報告臺灣臺北地方
    法院檢察署檢察官偵查起訴。
    理  由
壹、有罪部分:
一、訊據被告乙○○固坦承於98年8月2日12時15分許，騎乘車牌
    號碼ANP-605號機車，前往臺北市○○區○○街132號前，並
    曾於與告訴人辛○○發生口角及肢體衝突，惟矢口否認有何
    竊盜之犯行，並辯稱:我當場根本沒有看到四包肉，是告訴
    人辛○○突然衝出來說那是他的店，我們起口角衝突，後來
    發生肢體衝突，告訴人辛○○推我，作勢打我，我就用左手
    擋住，告訴人辛○○把我逼到牆角，並大聲喊我偷他的肉云
    云。並請求本院進行測謊及鑑定肉品包裝袋上之指紋。但查
    :
  (一)被告於上開時、地，徒手拿取告訴人辛○○與證人丁○○二
    人所買入之肉品4包之事實，業據證人即告訴人辛○○於本
    院審理時結證稱:我跟丁○○向壹個綽號阿蘭的人買越南餐
    廳，98年8月2日那天正好要開業，我們早上去濱江市場買肉
    ，準備12點整理餐廳。肉商把肉拿來，放在店前面的桌子上
    面，我們等人家拿鑰匙過來開門，我跟丁○○因為天氣很熱
    ，在車上休息。被告騎著摩托車過來停在我的車子前面，被
    告走過去把原本放在箱子裡的肉抱上他的摩托車，丁○○就
    喊說那是我們的東西，你為什麼要拿走，被告就說我就是要
    拿走，我趕快下車，抓著被告摩托車，要他不要跑，跟被告
    說這個店面我已經買下來了。被告就騎了10幾公尺，把肉丟
    在地上等語，及證人丁○○於本院審理時結證:那天我們的
    車子停在店面旁邊，在櫃子的前面，我們在車內吹冷氣，肉
    就放在鐵桌上。後來我突然看到被告騎著摩托車過來，就在
    店面的巷子旁邊停下來，他走過到店面門口，拿了肉品的袋
    子要帶走，我把車子窗戶搖下來，我說先生那是我的肉，不
    可以拿走，被告說我就是要拿怎麼樣。辛○○本來躺著眼睛
    閉著，聽到我喊就下車去追被告。被告趕快上車要逃跑，辛○○抓他，把鑰匙從摩托車上拔下來，被告把肉放下來準備
    要跑，我說我已經報警了，請他不要跑，後來辛○○和被告
    在那邊等警察來處理等語在案（以上均參本院99年2月3日審
    判筆錄）。經核與證人即住在附近適巧下樓之鄰近居民己○○於本院審理時所證述:於98年8月2日中午我在合江街101
    號附近，我要帶小孩出去玩，我下來的時候，剛好看到被告
    丟了數包肉在地上，摩托車騎了就要走，有個男子追來，擋
    在車子前面，說你為什麼要拿我的東西，偷東西還跑，我就
    看到他們二人拉拉扯扯，失主把被告推到牆角。被偷東西的
    失主擋著被告不讓他跑，被告一直要跑掉，一直喊我沒有偷
    東西等語;證人即同在合江街132號旁經營小吃攤之丙○○於
    本院審理時結證:我在合江街132號旁經營小吃攤，在98年8
    月2日中午我剛好買菜回來。看到兩個人站在路邊爭執，看
    到肉類散在地上，肉類是用塑膠帶裝著在地上等語（參本院
    99年4月7日審判筆錄）;證人即據報到場之員警戊○○於本
    院審理時結證:在98年8月2日中午左右，接到勤務指揮中心
    通報有人報案說有人拿報案人的肉，就與庚○○前往合江街
    130巷附近。到場後我看到男性報案人抓住被告不讓他離開
    ，我先把被告、報案人分開。報案人就說被告偷他的肉，被
    告說沒有。肉應該是在130巷馬路上發現的等語，及證人即
    員警庚○○於本院審理時結證:98年8月2日中午至合江街132
    號前處理事情。因值班通報說有竊嫌在現場。到現場後，看
    到辛○○與被告在爭執，辛○○告訴我被告偷他們的肉要逃
    離，被告在現場矢口否認，他們二人沒有肢體上接觸，只有
    用言語爭執，辛○○與被告面對面站著，相距不到一公尺，
    告訴人辛○○說被告拿安全帽攻擊他，沒有說細節。在132
    號前面有看到安全帽。安全帽距離告訴人辛○○、被告二人
    約1公尺附近的地上，那時候摩托車是倒著的。肉丟在摩托
    車旁邊的地上等語相吻合（以上參本院99年4月7日審判筆錄
    ）。參以證人庚○○、己○○、丙○○於本院審理時，在本
    院行隔離訊問之情況下，命其三人分別當庭繪製當時所發現
    之肉類放置位置，其三人所繪製之肉品位置，幾相一致（分
    別參偵卷第45頁上幅照片及本院卷第141、142頁）。此外，
    並有告訴人辛○○所提出之估價單、告訴人辛○○所出具之
    贓物認領保管單在卷可參（參偵卷第24、25頁）。又員警當
    場扣得以塑膠袋包裝之肉類4包，此亦有臺北市政府警察局
    中山分局98年11月3日北市警中分刑字第09834361600號回函
    暨所附臺北市政府警察局指揮中心110報案紀錄單、臺北市
    政府警察局中山分局受理各類案紀錄錄表、員警工作紀錄簿
    、自願受搜索同意書、扣押筆錄、扣押物品目錄表、肉品照
    片及被告之安全帽扣案可資佐證（參本院卷47、50-52頁、
    偵卷第19 -23頁、29、30頁）。益徵證人辛○○、丁○○、
    己○○、丙○○、庚○○、戊○○等人之證詞，均為真實，
    而可採信。被告否認上情，為卸責之詞，不足採信。
  (二)至於被告雖另辯稱:證人丁○○、辛○○對於告訴人辛○○
    係在何時抓到被告部分，以及被告有無先將肉品放在機車腳
    踏板上，二人證詞有所出入。且證人己○○既未聽到聲響，
    豈可能無端注視對面巷口動靜，而精準、巧合的看到案發過
    程。主張證人丁○○、辛○○、己○○之證詞不實。並請求
    本院將其送測謊及傳訊證人楊金良到庭作證、並對肉品包裝
    之塑膠袋進行指紋鑑定。惟查:
  (1)按「告訴人、證人之陳述有部分前後不符，或相互間有所歧
    異時，究竟何者為可採，法院仍得本其自由心證予以斟酌，
    非謂一有不符或矛盾，即應認其全部均為不可採信；尤其關
    於犯人之特徵、犯罪之手段及結果等之細節方面，告訴人之
    指陳，難免因時間與記憶等因素，略有出入或故予誇大渲染
    ，證人之證言，亦同；然其對基本事實之陳述，若果與真實
    性無礙時，則仍非不得採信」、「供述證據有其特殊性，與
    物證或文書證據具有客觀性及不變性並不相同，蓋個人因觀
    察角度、表達能力、誠實意願、嚴謹程度及利害關係之不同
    ，時有對相同事物異其供述之情形發生，故供述證據雖稍有
    參差或互相矛盾，事實審法院應就其全盤供述之意旨，佐以
    卷內其他證據資料，為綜合判斷，並依據經驗法則與論理法
    則，以定其取捨，若足認其關於基本事實之陳述，於真實性
    無礙時，即非不得予以採信」（最高法院82年台上字第3847
    號、92年台上字第5200號判決要旨參照）。本件證人丁○○
    、辛○○二人雖就告訴人辛○○抓到被告時，被告已否到達
    機車，以及被告有無先將肉品放在機車腳踏板上等事實部分
    ，二人之證詞略有出入。但查，每個人之注意力及記憶力均
    不相同，每個人在面對突發狀況時，首先會針對其個人認為
    重要，且讓其印象深刻部分進行記憶，無從期待每個人對於
    其所面對之突發事故，能如同照相機或攝影機般，將每一個
    角度，每一個人的各個動作，均鉅細彌遺的記憶在記憶裡。
    本案證人辛○○、丁○○二人係突遭被告無端上前取走其二
    人所有之物品，在此一急迫之情況下，其二人所專注者為如
    何取回自己之物品。且本案自被告下車至遭告訴人辛○○阻
    攔為止，時間極短，一般人在面對此一突然狀況，其專注及
    記憶難免有所不同。而上開二證人對於被告徒手自上開攤桌
    上拿取數包肉品後，走向其所騎乘之機車，告訴人辛○○上
    前阻攔，被告將肉品丟至地上，告訴人辛○○二人互相拉扯
    等重要事實，其二人所述均相一致，且與證人己○○所證述
    相吻合，自難徒以其二人證詞有上述些微之不同，遽認其二
    人之證詞虛偽不實。至於被告請求調取其另於98年7月23日
    之報案紀錄部分，經本院依其聲請調取結果，被告確曾於上
    開時間，撥打110報案，經員警到場處理結果為:酒醉男子乙○○亂報案，勸導其返家，此亦有臺北市政府警察局中山分
    局98年11月3日北市警中分刑字第09834361600號回函暨所附
    之臺北市政府警察局指揮中心受理110報案紀錄單、臺北市
    政府警察局中山分局受理各類案紀錄錄表、員警工作紀錄簿
    可參（參本院卷第47、53-55頁）。足認上開報案係因被告
    酒後無端報案所致，尚難據此認定告訴人辛○○與證人丁○○二人有何故意設詞誣陷之情事。
  (2)證人己○○不過適巧經過該處，與被告及告訴人間均不認識
    ，且其於本院作證時，已具結擔保其證詞之憑信性。而被告
    並無法提出任何積極之證據，足以證明證人己○○之證詞有
    何虛偽不實之處，僅以其個人主觀之臆測，主張證人己○○
    之證詞不實，顯屬無據。
  (3)本案案發後，員警已將扣案之肉品塑膠袋進行指紋採證，經
    施以氫丙稀酸法採證，未採獲可供比對之指紋，此有臺北市
    政府警察局中山分局98年11月3日北市警中分刑字第0983436
    1600號函暨所提供之刑案現場勘察報告在卷可參（附於本院
    卷）。是被告請求為指紋鑑定部分，已無從調查。
  (4)被告請求傳訊證人楊金良部分:查證人楊金良於案發當時並
    不在現場，是被告當時是否曾竊取告訴人辛○○等人之肉品
    ，證人楊金良無從為證。其請求證人楊金良到庭作證，並無
    必要。
  (5)被告請求測謊部分:查本件承前開各項證據，事證已臻明確
    ，被告此部分之請求尚無必要。
  (三)綜上，本件被告竊盜之犯行，事證明確，洵堪認定，應依法
    論科。
二、論罪科刑理由:
  (一)核被告所為，係犯刑法第320條第1項之竊盜罪。
  (二)公訴意旨雖另稱：被告行竊得手後，為脫免逮捕，以持安全
    帽攻擊告訴人辛○○頭又腳踢告訴人辛○○身體之強暴方式
    ，致辛○○受有右手第五掌骨骨折及左肩胛部挫傷5×5公分
    之傷害，因認被告之所為，係犯刑法第329條之準強盜罪嫌
    。惟此為被告所堅決否認，並辯稱：告訴人辛○○比我壯碩
    ，我不可能打他，我停下來與告訴人辛○○理論，告訴人辛○○就咄咄逼人，把我逼到牆角作勢要打我。我打電話向我
    弟弟求救，我弟弟來時，告訴人辛○○正要打我，我弟弟把
    他推開，與告訴人辛○○互毆，告訴人辛○○的傷是和我弟
    弟互毆所致等語。按刑法第329條規定「竊盜或搶奪，因防
    護贓物、脫免逮捕或湮滅罪證，而當場施以強暴脅迫者，以
    強盜論。」，其中「施以強暴脅迫」，應指行竊或行搶者因
    防護贓物等原因，而對被害人或逮捕者施以積極之強暴、脅
    迫等攻擊行為，以阻止被害人、逮捕者之取贓、逮捕或蒐證
    等行動。「該規定擬制為強盜之強暴、脅迫構成要件行為，
    乃指達於使人難以抗拒之程度者而言。」（司法院大法官會
    議釋字第630號解釋文參照）。是如僅係消極的扭動、掙脫
    、拉扯等舉止，或其所實施之強暴、脅迫行為，未達於使人
    難以抗拒之程度，雖亦可能影響前述取贓、逮捕或蒐證等之
    舉動，惟其不法之內涵顯尚不足以與強盜罪之不法內涵等量
    齊觀，故應不足以認為構成前述準強盜罪。
  (三)經查，被告竊得上開肉品後，遭告訴人拉住其所騎乘之機車
    攔阻後，為脫免告訴人辛○○之逮捕，曾與告訴人口角，並
    曾執安全帽及用腳踢方式攻擊告訴人等情，分據證人辛○○
    、丁○○、己○○、丙○○分別於本院審理時結證在案。惟
    被告在脫免告訴人辛○○之過程中，其對告訴人辛○○所實
    施之上開攻擊行為之強度，是否已達於使人難以抗拒之程度
    ，則有究明之必要。查:
  (1)證人辛○○於本院審理時雖先結證稱:「我叫他不要跑，我
    抓住他的機車，被告大約離開店十幾公尺，然後把肉丟掉，
    後來被告拿安全帽打我，害我手斷掉。」、「我叫丁○○報
    警，被告就一直拿安全帽打我，還跟我一直扭打，因為當時
    我一直抓住被告，一直說你不要動，等警察來，因為我比被
    告壯一點。」、「我有用手搶安全帽，所以掌骨斷掉。」（
    參本院88、89頁）。但其於同日審理時另結證稱:「我追到
    被告後，我抓住被告要他不要動，因為被告一直要動，要拿
    安全帽打我，我中間把安全帽搶下來，我抓著被告衣服領口
    部分把他推靠牆上。」、「警察來時被告弟弟也到了。」、
    「被告弟弟一到現場，連講都沒講就打我的頭，我基於自衛
    就反抗，就發生扭打，因為警察在旁邊，我們二人扭打一下
    就散開。」、「我的傷是被告打的，還是被告弟弟打的，我
    無法確定，我只能確定被告用安全帽打我時，我有用手，後
    來被告弟弟打我時，我也有用同一隻手去擋。」、攻擊被告
    的弟弟也是用同一隻等語（參本院卷第99頁背面、第26頁背
    面）。
  (2)證人丁○○於本院審理時結證稱:被告推辛○○，一直想要
    逃跑，被告拿安全帽打辛○○，第一次安全帽打到辛○○的
    左手臂，第二次被告揮動安全帽時，辛○○是用右手掌去擋
    ，才去抓安全帽。辛○○搶到安全帽之後，兩個人面對面分
    開站著，我拿走安全帽放到別的地方。被告的弟弟用手出拳
    從劉金背後打辛○○的頭，辛○○就轉身，辛○○就反手捉
    住被告弟弟的手，辛○○和被告的弟弟就一直兩隻手打來打
    去等語（參本院卷第81頁背面、86頁）。
  (3)證人己○○於本院審理時結證:被告丟了一包東西在地上，
    摩托車騎了就要走，被偷東西的失主擋著被告不讓他跑，被
    告一直要跑掉，一直喊我沒有偷東西，手裡拿著安全帽，被
    告拿安全帽出來揮，只有揮一下，但是因為失主閃開沒有揮
    到，被告當時腳踢失主一下，被告沒有另外揮拳。失主體型
    比較大，站在被告前面擋住，把被告的人逼到牆角等語（參
    本院卷第124頁背面、125頁、127背面、第128頁）。
  (4)證人丙○○於本院審理時結證:我看到一個男生擋住被告，
    並叫他不要走，二人並無肢體衝突，只是站著吵架。後來被
    告的弟弟來打辛○○的臉，辛○○反擊等語（參本院卷第13
    0、131、133頁）
  (5)證人即員警戊○○於本院審理時證稱:到場時告訴人辛○○
    抓著被告，被告的弟弟甲○○過來後，當場與辛○○口角、
    互毆等語（參本院卷第114頁）;另證人庚○○亦結證稱:到
    場時告訴人辛○○與被告二人爭執，他們二人沒有肢體上接
    觸，二人面對面站著後來被告的弟弟甲○○過來，與辛○○
    打起來，二人一前一後互相出拳，大約各出三拳左右等語（
    參本院卷第119頁、120頁）。
  (6)證人甲○○於本院審理時結證:被告打電話給來喊救命，我
    趕到現場，辛○○一直推被告、打被告，我問辛○○為何打
    被告，辛○○就打我，我也打辛○○胸部、頭部等語（參本
    院卷第133頁背面、134頁）。
  (7)是綜合證人辛○○之證詞，被告竊得上開肉品，遭證人辛○○攔下後，被告確曾為脫免逮補，而執安全帽攻擊證人辛○○。但因證人辛○○之體型較為壯碩，被告很快即遭其抓住
    領口，並被控制推靠到牆上。足認被告的上開攻擊行為，其
    行為強度尚未達於足致證人辛○○難以抗拒之程度。又查，
    依上開各證人之證詞，證人辛○○當時除曾與被告有上述短
    暫之肢體拉扯外，並曾與被告的弟弟甲○○互以出拳之方式
    互毆，且依證人辛○○之證詞，其與被告弟弟甲○○互毆時
    所使用的手，與其與被告扭打時所用的手係同一隻。果證人
    辛○○的右手掌係因遭被告執安全帽毆打而骨折，則其如何
    能立即以同一隻手與被告的弟弟甲○○當場互相攻擊、扭打
    。是由證人辛○○在當時猶能以右手掌與被告弟弟甲○○互
    相攻擊、扭打，益見證人辛○○右手掌骨折，並非遭被告持
    安全帽攻擊所致，而是與被告弟弟甲○○互毆所致。因此，
    本件被告雖為脫免逮捕而對證人辛○○實施前開攻擊行為，
    但本院認被告的行為，尚未達於致使證人辛○○難以抗拒之
    程度，是其所為，尚難構成準強盜之犯行。惟本件公訴之基
    本事實與本院認定之事實，即被告竊取肉品之事實均相同，
    自應由本院變更起訴法條審理之。爰審酌被告為個人私利，
    以行竊之方式滿足所須，其行竊之財物價值約2300元，並隨
    即為告訴人查獲，造成之實際損失不大，本件被告行竊失風
    後，未即坦承認錯，並試圖逃離現場，且當場與告訴人辛○○發生口角及肢體衝突，犯後迄今仍無任何悔意等一切情狀
    ，量處如主文所示之刑，並諭知易科罰金之折算標準。
貳、無罪部分:
一、公訴意旨另略以:被告乙○○於上開時、地，因竊取上開肉
    品遭告訴人辛○○察覺，並上前攔阻後，竟又基於傷害之犯
    意，持安全帽攻擊告訴人辛○○頭部，又腳踢告訴人辛○○
    身體，致告訴人辛○○受有右手第五掌骨骨折及左肩胛部挫
    傷5×5公分之傷害。因認被告另涉犯刑法第277條第1項之傷
    害罪嫌。
二、按被告未經審判證明有罪確定前，推定其為無罪。犯罪事實
    應依證據認定之，無證據不得認定犯罪事實，又不能證明被
    告犯罪者，應諭知無罪之判決，刑事訴訟法第154條、第301
    條第1項前段分別定有明文。而告訴人之告訴，係以使被告
    受刑事訴追為目的，是其陳述是否與事實相符，仍應調查其
    他證據以資審認（最高法院52年台上字第1300號判例意旨參
    照）。又認定犯罪事實所憑之證據，雖不以直接證據為限，
    間接證據亦包括在內，然而無論直接證據或間接證據，其為
    訴訟上之證明，須於通常一般之人均不致有所懷疑，而得確
    信其為真實之程度者，始得據為有罪之認定，倘其證明尚未
    達到此一程度，有合理之懷疑存在而無從使事實審法院得有
    罪之確信時，即應由法院為諭知被告無罪之判決，最高法院
    著有76年臺上字第4986號判例可資參照。又按刑事訴訟法第
    161條已於91年2月8日修正公布，其第1項規定：檢察官就被
    告犯罪事實，應負舉證責任，並指出證明之方法。因此，檢
    察官對於起訴之犯罪事實，應負提出證據及說服之實質舉證
    責任。倘其所提出之證據，不足為被告有罪之積極證明，或
    其指出證明之方法，無從說服法院以形成被告有罪之心證，
    基於無罪推定之原則，自應為被告無罪判決之諭知，最高法
    院92年台上字第128號判例參照。
三、公訴意旨認被告涉犯上開罪嫌，無非係以證人辛○○、丁○○、己○○之證詞，及辛○○所提出之診斷證明書、扣案安
    全帽為其論據。
四、訊據被告乙○○固坦承曾於上開時、地，與告訴人辛○○口
    角及發生肢體衝突，惟堅詞否認傷害告訴人辛○○，並辯稱
    :是告訴人辛○○推我，作勢打我，我就用左手擋住，告訴
    人辛○○把我逼到牆角，告訴人身材比我壯碩，我不可能打
    他。是告訴人作勢打我，不讓我走，我打電話向我弟弟求救
    ，我弟弟來時，他正好要打我，我弟弟見狀就把他推開，然
    後他就跟我弟弟互毆等語。辯護人則為被告辯稱:告訴人的
    傷是與被告弟弟甲○○互毆所造成的等語。經查:告訴人辛○○於上開時間，受有右手第五掌骨骨折及左肩胛部挫傷5
    ×5公分等傷害之事實，為被告所不爭執，並據證人辛○○
    於本院審理時結證在案，且有長庚醫療財團法人台北長庚紀
    念醫院出具之診斷證明書在卷可稽（參偵卷第26頁）。告訴
    人辛○○堅稱被告曾持安全帽打到告訴人劉金的左肩部，以
    及其所受之傷勢是遭被告持安全帽毆打所致等語。但被告則
    以上詞置辯。經查:
  (一)告訴人辛○○於警詢時指稱:「他持安全帽攻擊我頭部而我
    就用手阻擋又用腳踢我，以致造成我受傷，隨後警方很快就
    到達現場將該竊嫌逮捕。」（參偵字第9頁）。其偵查中雖
    仍堅指被告曾對其為傷害行為，但指稱:「該男子拿安全帽
    打我的左肩好幾下，也有用腳踢我，我沒有回手。」等語（
    參偵卷第58頁）。其於本院審理時結證稱:「被告拿安全帽
    打我，害我手斷掉。」（本院99年2月4日審判筆錄第19頁）
    、「我追到被告後，我抓住被告要他不要動，因為被告一直
    要動，要拿安全帽打我，我中間把安全帽搶下來，我抓著被
    告衣服領口部分，把被告推靠牆上。」（本院99年2月4日審
    判筆錄第24頁）、「我用左手抓住被告，被告用安全帽打我
    左肩膀這邊，我用右手擋，抓下被告的安全帽。」（本院99
    年2月4日審判筆錄第25頁）等語。告訴人辛○○在警詢及偵
    查中所指訴被告持安全帽攻擊的部位，非全然相同。
  (二)承前開證人辛○○、丁○○、己○○、丙○○、甲○○、戊○○、陳隆生等人之證詞，告訴人辛○○當天除曾與被告有
    過肢體衝突外，並曾出拳與證人甲○○互毆。而告訴人辛○○與被告及證人甲○○互毆之時間，極為緊接。是告訴人辛○○所受之上開傷勢，與被告之行為是否有關，非無疑問。
    且依與雙方均無關係之證人己○○之證詞，被告只對告訴人
    辛○○揮動安全帽一下，腳踢告訴人辛○○一下，被告並沒
    有另外揮拳。而安全帽並未擊中告訴人辛○○的身體，顯見
    告訴人辛○○身體所受之傷勢與被告之行為無關。又依告訴
    人辛○○所提出之診斷證明書所載，其並無受有任何關於下
    半身之傷勢，顯見被告之腳踢行為，亦造成辛○○受任何傷
    勢。至於右手掌骨折部分，依證人庚○○及告訴人辛○○於
    本院之證詞，告訴人辛○○與甲○○二人當時係以手握拳頭
    互毆，顯見其右手掌在與證人甲○○互毆前，並無骨折之情
    事。益認其右手掌骨折之傷勢亦與被告之行為無關。
  (三)證人甲○○係接獲被告電話後趕赴現場，為被告所不爭執，
    並據證人辛○○及甲○○二人分別結證在案。惟被告辯稱:
    打電話是向證人甲○○求救等語。另證人甲○○亦證稱:被
    告係打電話向其呼救等語。質之告訴人辛○○亦僅證稱:被
    告一直打電話等語，並未提及被告在電話中有要甲○○夥眾
    前來助勢之意。參諸前述各證人之證詞，被告當時遭告訴人
    辛○○抓靠在牆上。是在此情形下，其打電話請弟弟前來救
    助，尚在事理之內。尚難據此認其在電話中有與甲○○互為
    傷害告訴人辛○○之謀議。證人甲○○到場後，與告訴人辛○○發生口角，進而互毆時，被告已遭警方控制在一旁一節
    ，復分據證人丁○○、戊○○、庚○○、辛○○、己○○、
    丙○○等人結證在案，顯見證人甲○○當場決意與告訴人辛○○互毆時，並無可能與被告間有何共同之犯意聯絡。證人
    甲○○係因見其兄即被告遭告訴人辛○○抓住，而臨時出於
    自己之決意，與告訴人辛○○互毆，自無從令被告就甲○○
    之行為負共同傷害之罪責。
  (四)至於告訴人辛○○及證人丁○○二人雖均另稱證人甲○○是
    夥同三、四人一同前來云云。但經核與證人己○○、丙○○
    之證詞顯不相符。此外，並無任何證據證明甲○○有夥同多
    人到場之事實，且本院審酌證人己○○、丙○○與雙方並無
    關連，其二人無迴護任何一方之必要，其二人之證詞，較客
    觀公正。是告訴人辛○○此部分之指訴及證人丁○○此部分
    之證詞，應無可採。
  (五)綜上，公訴人所提出之上開各項證據均不足以證明本件告訴
    人辛○○所受之傷害，係出於被告持安全帽揮打或以腳踢告
    訴人所致之事實。既無證據足以證明被告有何傷害之犯行，
    而公訴意旨復認被告此部分係另行起意，並與前開論罪科刑
    部分為數罪併罰關係，則揆諸前開規定及說明，此部分自應
    為被告無罪之諭知。
據上論斷，應依刑事訴訟法第299條第1項前段、第300條、第301
條第1項前段，刑法第320條第1項、第41條第1項前段，刑法施行
法第1條之1，判決如主文。
本案經檢察官蔡彥守到庭執行職務。
中    華    民    國    99    年    4     月    21    日
                   刑事第四庭  審判長法  官  李桂英
                                     法  官  李明益
                                     法  官  呂政燁
上正本證明與原本無異。
如不服本判決應於收受送達後10日內向本院提出上訴書狀，並應
敘述具體理由；其未敘述上訴理由者，應於上訴期間屆滿後20日
內向本院補提理由書（均須按他造當事人之人數附繕本）「切勿
逕送上級法院」。告訴人或被害人如對於本判決不服者，應具備
理由請求檢察官上訴，其上訴期間之計算係以檢察官收受判決正
本之日期為準。
                                     書記官  嚴君珮
中    華    民    國    99    年    4     月    21    日
附錄本案論罪科刑法條全文:
中華民國刑法第320條
（普通竊盜罪、竊佔罪）
意圖為自己或第三人不法之所有，而竊取他人之動產者，為竊盜
罪，處5年以下有期徒刑、拘役或5百元以下罰金。
意圖為自己或第三人不法之利益，而竊佔他人之不動產者，依前
項之規定處斷。
前二項之未遂犯罰之。

司法院資訊處製作；財團法人民間司法改革基金會備份。
